臺灣高等法院臺中分院刑事裁定　
110年度毒抗字第439號

抗  告  人  
即  被  告  蘇俊源
上列抗告人因違反毒品危害防制條例案件，經檢察官聲請強制戒
治，不服臺灣苗栗地方法院中華民國110年3月8日裁定（110年
度毒聲字第216號），提起抗告，本院裁定如下：
    主    文
抗告駁回。
    理    由
一、抗告意旨略以：抗告人即被告蘇俊源（下稱被告）因身在囹
    圄，且對法定期限不甚了解，因在戒治所需購買訴狀及郵票
    皆不方便，請求應定期間准予補正，撤銷原裁定云云。
二、按抗告期間，除有特別規定外，為5日，自送達裁定後起算
    。原審法院認為抗告不合法律上之程式或法律上不應准許，
    或其抗告權已經喪失者，應以裁定駁回之，但其不合法律上
    之程式可補正者，應定期間先命補正，刑事訴訟法第406條
    前段、第408條第1 項分別定有明文。又在監獄或看守所之
    被告，於抗告期間內向監所長官提出抗告書狀者，視為抗告
    期間內之抗告，刑事訴訟法第419條、第351條第1項亦有準
    用之規定。而在監所之被告，固可不經監所長官提出抗告書
    狀，且該監所不在法院所在地者，得扣除在途期間。但如向
    監所長官提出抗告書狀，依前揭規定，仍必須在抗告期間內
    提出者，始視為抗告期間內之抗告。若逾期始向監所長官提
    出，其抗告已逾抗告期間，自非適法。
三、經查：
　㈠本件原裁定以被告因施用毒品案件，經原審法院依臺灣苗栗
    地方檢察署檢察官之聲請，於民國110年3月8日，以110年度
    毒聲字第216 號裁定抗告人令入戒治處所施以強制戒治，其
    期間為6個月以上，至無繼續強制戒治之必要為止，但最長
    不得逾1年。而該裁定係於110年3月11日囑託當時被告受執
    行處所即法務部○○○○○○○○附設勒戒所於110年3月11日送達予
    被告親自收受，有原審110年度毒聲字第216號刑事裁定及送
    達證書可稽，依刑事訴訟法第65條準用民法第120條第2項規
    定，其抗告期間應自110年3月12日起算，並於110年3月16日
    屆滿，乃抗告人遲至110年3月17日始向法務部○○○○○○○○長官
    提出抗告書狀，此亦有其抗告書狀上所蓋該所收受收容人訴
    狀章足憑，顯已逾抗告期間，其抗告即屬違背法律上之程式
    ，且無從補正，而予駁回。經核尚無不合。
　㈡抗告意旨雖執上揭情詞，惟按刑事訴訟法第406條所定之5日
    抗告期間，係為法定之不變期間，非法院或任何個人得自由
    延長或縮短（最高法院104 年度台抗字第 286號裁定意旨參
    照），是法院自無從先命其補正，抗告意旨猶執前詞指摘原
    裁定不當，自難認其抗告為有理由，應予駁回。
據上論斷，應依刑事訴訟法第412條，裁定如主文。　　
中　　華　　民　　國　　110 　年　　4 　　月　　20　　日
            刑事第十二庭   審判長法　官　張國忠
                                 法　官  李雅俐
                                 法　官  陳  葳
上列正本證明與原本無異。
不得再抗告。
　　　　　　　　　　　　　     　書記官  蔡皓凡 
　　　　　　　　　　　　　　　　 
中　　華　　民　　國　　110 　年　　4 　　月　　20　　日